【裁判字號】    90,訴,794
【裁判日期】    900809
【裁判案由】    毒品危害防制條例
【裁判全文】
臺灣彰化地方法院刑事判決                            九十年度訴字第七九四號
    公  訴  人  臺灣彰化地方法院檢察署檢察官
    被      告  甲○○
右列被告因違反毒品危害防制條例案件，經檢察官提起公訴（九十年度毒偵字第二二
九四號）及檢察官移送併辦（九十年度毒偵字第二九六０號），本院判決如左：
    主      文
甲○○連續施用第一級毒品，處有期徒刑壹年。
    事      實
一、甲○○曾於民國八十七年間，因施用毒品案件，經本院裁定送觀察、勒戒後，認
    有繼續施用毒品傾向，經本院以八十七年度毒聲字第一八０五號裁定令入戒治處
    所施以強制戒治一年，嗣又經本院裁定停止戒治，所餘期間付保護管束，嗣交付
    保護管束期滿，業經台灣彰化地方法院檢察署檢察官於八十八年十二月二十二日
    以八十八年度戒毒偵字第二二七號為不起訴處分確定。詎甲○○於五年內復基於
    概括之犯意，自九十年四月十六日起至同年月二十三日前三日內之某一時點止，
    連續在彰化縣員林鎮出水巷二十之二號住處等處，以將毒品海洛因摻入香菸中點
    火吸食之方式，施用第一級毒品海洛因數次。嗣於九十年四月二十日下午五時許
    ，經警方持台灣彰化地方法院檢察署檢察官強制到場（強制採驗尿液）許可書，
    將甲○○帶至彰化縣警察局員林分局強制採尿；嗣甲○○又於同年月二十三日下
    午四時因列管毒品人口，至彰化縣警察局員林分局接受採尿，二次經採取其尿液
    送驗，均呈嗎啡陽性反應，始查悉上情。
二、案經彰化縣警察局員林分局報請台灣彰化地方法院檢察署檢察官偵查起訴及檢察
    官移送併辦（九十年度毒偵字第二九六０號）。
    理      由
一、訊據被告甲○○矢口否認右揭犯行，辯稱：伊並未施用海洛因，可能因伊在經營
    電動玩具店，店內的客人吸食海洛因，致伊吸到二手煙，所以尿液才會呈嗎啡陽
    性反應云云。惟查，被告於九十年四月二十日警訊中供承：我於九十年四月十六
    日下午十四時在家中吸食一級毒品一次等語，又於九十年六月六日警訊中坦承：
    我於九十年四月十九日晚上二十時許，在我自宅食用海洛因，是將海洛因放於香
    菸內點火食用等語，且警方於九十年四月二十日及同年月二十三日所採取被告尿
    液送檢驗結果，確均呈嗎啡陽性反應，此有長昕生活事業股份有限公司濫用藥物
    尿液檢驗報告二份附卷可稽，而依人體施用毒品海洛因後能從所排尿液中驗出嗎
    啡反應之時間約為三日左右，是以被告所辯未施用毒品海洛因顯係事後卸責之詞
    ，，不足採信，被告確自九十年四月十六日起至同年月二十三日前三日內之某一
    時點止有連續施用第一級毒品海洛因之行為。又被告確曾於八十七年間，因施用
    毒品案件，經本院裁定送觀察、勒戒後，認有繼續施用毒品傾向，經本院以八十
    七年度毒聲字第一八０五號裁定令入戒治處所施以強制戒治一年，嗣又經本院裁
    定停止戒治，所餘期間付保護管束，嗣交付保護管束期滿，業經台灣彰化地方法
    院檢察署檢察官於八十八年十二月二十二日以八十八年度戒毒偵字第二二七號為
    不起訴處分確定，此有不起訴處分書一份、刑案資料查註紀錄表及被告全國前案
    紀錄表在卷可證。綜上所述，本件事證已臻明確，被告之犯行洵堪認定。
二、核被告所為，係犯毒品危害防制條例第十條第一項之罪。其於施用毒品海洛因前
    後持有海洛因之低度行為，應為施用之高度行為所吸收，不另論罪。其先後數次
    施用第一級毒品海洛因之犯行，時間緊接，犯意概括，犯罪構成要件復相同，為
    連續犯，應論以一罪，並依法加重其刑。查被告係自九十年四月十六日起至同年
    月二十三日前三日內之某一時止，有連續施用第一級毒品海洛因之犯行，而公訴
    人僅就被告於九十年四月十六日之施用第一級毒品海洛因之犯行提起公訴，該未
    經起訴之部分，與檢察官起訴之部分，因被告係基於概括之犯意而為之，具有連
    續犯之關係，屬裁判上之一罪，其一部起訴之效力及於全部，故本院自得併予審
    究，併此敘明。爰審酌被告犯罪之動機、所生危害及其犯罪後之態度等一切情狀
    ，量處如主文所示之刑，以示懲儆。
據上論斷，應依刑事訴訟法第二百九十九條第一項前段，毒品危害防制條例第十條第
一項，刑法第十一條前段、第五十六條，判決如主文。
中      華      民      國    九十      年      八      月      九      日
                                臺灣彰化地方法院刑事第二庭
                                    法      官  石  馨  文
右正本證明與原本無異。
如不服本判決，應於判決送達後十日內，向本院提出上訴狀( 須附繕本 )。
                                    法院書記官  王  振  州
中      華      民      國    九十      年      八      月      十      日
毒品危害防制條例第十條：
施用第一級毒品者，處六月以上五年以下有期徒刑。
施用第二級毒品者，處三年以下有期徒刑。


司法院資訊處製作；財團法人民間司法改革基金會備份。
